【裁判字號】    90,台上,4415
【裁判日期】    900719
【裁判案由】    違反麻醉藥品管理條例
【裁判全文】
最高法院刑事判決                                九十年度台上字第四四一五號
    上  訴  人  甲○○
右上訴人因違反麻醉藥品管理條例案件，不服台灣高等法院台南分院中華民國八十八
年三月三十一日第二審判決（八十八年度上訴字第一一六號，起訴案號：台灣嘉義地
方法院檢察署八十六年度偵字第五九三四、六四三六號），提起上訴，本院判決如左
：
    主  文
上訴駁回。
    理  由
按刑事訴訟法第三百七十七條規定，上訴於第三審法院，非以判決違背法令為理由，
不得為之。是提起第三審上訴，應以原判決違背法令為理由，係屬法定要件。如果上
訴理由狀並未依據卷內訴訟資料，具體指摘原判決不適用何種法則或如何適用不當，
或所指摘原判決違法情事，顯與法律規定得為第三審上訴理由之違法情形，不相適合
時，均應認其上訴為違背法律上之程式，予以駁回。本件原判決認定上訴人甲○○意
圖營利，於民國八十六年八月十二日凌晨一時許，在嘉義市○○路七七七號世賢嘉天
廈樓下，以新台幣（下同）三千元之代價販賣化學合成麻醉藥品安非他命予羅錦輝一
次，經警循線查獲等情，已於理由中詳引第一審共同被告羅錦輝於警偵訊及一審之證
述，說明羅錦輝就其向上訴人購買安非他命之過程、數量、價格，所為陳述均始終如
一，而上訴人於警訊時亦自承：羅錦輝確有打電話向伊購買安非他命，並由伊出面拿
安非他命與羅錦輝交易等情，雖其辯稱係代為聯絡向同案被告陳美伶拿安非他命後，
交予羅錦輝，並將錢交給陳美伶云云，然同案被告陳美伶涉犯共同販賣安非他命乙節
，尚屬無法證明，且上訴人自承：其綽號、聯絡電話均與羅錦輝所證相合，參酌羅錦
輝為其兄之朋友，二人無怨隙，又安非他命物稀價昂，為政府嚴予取締之物，苟無利
可圖，上訴人無甘冒重典，平白從事販賣之理，其有從中賺取差價牟利之營利意圖甚
明，上訴人之犯行堪以認定。因而維持第一審依行為時之麻醉藥品管理條例第十三條
之一第二項第一款，論處上訴人非法販賣化學合成麻醉藥品罪刑，並駁回上訴人在第
二審之上訴，其採證認事，從形式上觀察，並無違背法令之情形。上訴意旨略稱：（
一）、其於警訊係供稱：「我於八十六年八月十二日凌晨打陳美伶之呼叫器0000
000000號聯絡，並告訴陳美伶我的朋友要買三千元新台幣的安非他命，約半小
時後陳美伶就送到我現住處在我房間等候羅錦輝，羅錦輝來後，由我出面拿安非他命
與他交易，並收錢給陳美伶。」，並非自白自行販賣予羅錦輝。羅錦輝與陳美伶相識
為求安非他命供應不至中斷，乃與之相互勾串，而為不利上訴人之證述。一審未依上
訴人之請求使羅錦輝與其對質，二審因羅錦輝已死亡而未再調查其他相關證據，即以
羅錦輝之證詞為上訴人不利之認定，有應於審判期日調查之證據而未予調查及採證違
法。（二）、上訴人果有販賣不可能僅一次，而全卷並無帳冊、存摺等獲利證據，原
審未進而查證積極犯罪證據，即以推測之詞認上訴人有獲利，又未查明000000
0000號呼叫器之通聯紀錄，均屬違法云云。惟查：依上訴人上開警訊供述，雖非
自白其一人販賣予羅錦輝，但仍承認羅錦輝要買安非他命，由其取得安非他命後，與
羅錦輝為交易，而羅錦輝自警偵訊及一審審理中始終稱係向上訴人購買，而未見陳美
伶，原審於說明上訴人所稱與陳美伶共同販賣應不足採，乃以羅錦輝之指證與上訴人
警訊承認由其取得安非他命後與羅錦輝交易相符，因而認係上訴人自行販賣予羅錦輝
。依此，原判決並非僅以羅錦輝不利之供述為唯一之證據，上訴意旨指原審採證違法
，無非係對原審採證認事及證據證明力判斷之職權行使，任意指摘，自非可取。至上
訴人始終以羅錦輝係與陳美伶相互勾串，故為上訴人不利之供述。但依卷內資料，本
件係羅錦輝被查獲吸用安非他命後，供出係於八十六年八月十二日凌晨一時許，在嘉
義市○○路七七七號世賢嘉天廈樓下地點向綽號「小可」之女子購買，並帶同警方前
往上開大樓十一樓之四查獲上訴人等情，有其警訊筆錄可稽，且經證人即查獲之警員
張永龍於二審結證在卷（二審卷第五十五頁反面）。依此，羅錦輝於為警查獲即稱向
「小可」者購買，並帶警方前往上訴人住處查獲上訴人，均未提及有陳美伶或其他第
三人。且依上訴人警訊供述，亦稱向陳美伶取得安非他命後由其交付羅錦輝並收款，
陳美伶並未出面，此與羅錦輝所稱係與上訴人交易，未見過陳美伶相合，羅錦輝既於
交易中未見過陳美伶，何來與之勾串。又上訴人係於羅錦輝於一審仍為相同供述後，
始經通緝到案，於一審審理時僅否認羅錦輝之供述，並未請求與之對質，一審以羅錦
輝始終如一供述，乃未再傳訊，而原審審理時羅錦輝已死亡，依此審理過程，一審及
原審就羅錦輝有關上訴人部分之調查，並無上訴意旨所指調查未盡之情事。又法院並
無搜集卷內不存在證據之義務，原判決已說明上訴人有營利意圖之理由，所為論斷，
尚與經驗法則無違。另上訴人於原審並未請求調查0000000000號呼叫器之
通聯紀錄，於第三審上訴中始以此指摘原判決未予調查，自非適法。綜上，上訴意旨
俱不足據以辨認原判決已具備違背法令之形式，其上訴違背法律上之程式，應予駁回
。
據上論結，應依刑事訴訟法第三百九十五條前段，判決如主文。
中      華      民      國     九十     年      七      月     十九     日
                              最高法院刑事第二庭
                                  審判長法官  莊  來  成
                                        法官  謝  俊  雄
                                        法官  白  文  漳
                                        法官  蘇  振  堂
                                        法官  賴  忠  星
      右正本證明與原本無異
                                              書  記  官
中      華      民      國     九十     年      七      月    二十五    日


司法院資訊處製作；財團法人民間司法改革基金會備份。
